臺灣臺南地方法院交通事件裁定　　　　　94年度交聲字第62號
移
受 處分 人
即 異議 人　甲○○
上列受處分人因違反道路交通管理處罰條例案件，對於交通部公
路總局嘉義區監理所台南監理站民國九十四年一月十四日所為之
裁決處分（處分案號：嘉監南字第裁七四—Ｓ00000000
號）有關「酒精濃度超過規定標準者」部分聲明異議，本院裁定
如下：
    主  文
異議駁回。
    理  由
一、聲明異議意旨略以：受處分人即異議人甲○○否認於民國九
    十四年一月二日下午一時三十分許，有飲用酒類後，駕駛車
    牌號碼六Ｒ—一五九號營業小客車於路上行駛。當時異議人
    係將上開營業小客車停置於台南市○○路、海安路口之紅線
    上，並未發動該車之引擎，又何來「酒後駕車」之違規行為
    ？原處分機關即交通部公路總局嘉義區監理所台南監理站未
    予查證，竟對異議人予以裁處，實非適當，故異議人不服原
    裁決，而提起本件異議云云。
二、按汽車駕駛人，駕駛汽車經測試檢定有酒精濃度超過規定標
    準者，處新臺幣一萬五千元以上六萬元以下罰鍰，並當場移
    置保管其車輛及吊扣其駕駛執照一年，道路交通管理處罰條
    例第三十五條第一項第一款定有明文。次按汽車駕駛人有飲
    用酒類或其他類似物後其吐氣所含酒精濃度超過每公升０‧
    二五毫克或血液中酒精濃度超過百分之０‧０五以上情形者
    ，不得駕車，道路交通安全規則第一百十四條第二款亦規定
    甚明。
三、經查：
（一）本件受處分人即異議人甲○○係於九十四年一月二日下午
      一時三十分許，酒後駕駛車牌號碼六Ｒ─一五九號營業小
      客車沿台南市○○路行駛，嗣因酒後精神不濟，始將上開
      營業小客車，違規停放於屬禁止臨時停車處所之台南市○
      ○路與海安路口，經台南市警察局交通隊警員上前稽查，
      並以酒精測定器測試其吐氣所含酒精濃度已達每公升０．
      五五毫克，因而當場製單舉發等情，有台南市警察局南市
      警交字第Ｓ00000000號舉發違反道路交通管理事
      件通知單及異議人吐氣所含酒精濃度測試值結果單各一紙
      附卷可佐，並經異議人於臺灣台南地方法院檢察署檢察官
      偵辦上開酒後駕車公共危險案件（九十四年度偵字一三四
      七號）時供明在卷可按。雖異議人辯稱：舉發當時車輛是
      停靠路邊，並非行進間經警方攔截告發云云，惟查，異議
      人既係於飲酒後其酒精濃度已超過規定標準而仍駕車行至
      右述舉發地點，則其在行至舉發地點前之【該段酒後駕車
      行為】，即已該當【駕駛汽車有酒精濃度超過規定標準】
      之違規行為，自不因其在為警舉發當時是否已停車而異其
      差別，是異議人所辯，要係卸飾之詞且不足採。另本件異
      議人酒後駕車之公共危險刑事案件，亦經臺灣台南地方法
      院檢察署檢察官以異議人甲○○坦承於前揭時、地酒後駕
      車等情不諱，並有酒精濃度測試值結果單一紙可證，其酒
      後駕車之公共危險犯行可以認定，另以異議人並無前科，
      因一時失慮致罹刑章，經此事件當知所警惕，應無再犯之
      虞，認以緩起訴為適當，而予以緩起訴一年確定等情，亦
      有該署檢察官前揭九十四年度偵字第一三四七號緩起訴處
      分書一份在卷足憑。從而，異議人於上開時、地駕駛營業
      小客車，有酒精濃度超過規定標準之事實，應堪認定。
（二）本件異議人有於右述時、地駕駛營業小客車，有酒精濃度
      超過規定標準之事實，既可認定，則移送機關即交通部公
      路總局嘉義區監理所台南監理站，據此引用前開道路交通
      管理處罰條例第三十五條第一項第一款規定，裁處異議人
      罰鍰計新臺幣三萬四千五百元（有關「在設有禁止臨時停
      車標線處所臨時停車」部分未據異議人提起聲明異議），
      並吊扣其駕駛執照十二個月，於法並無不當，異議人異議
      為無理由，應予駁回。
四、據上論斷，應依道路交通案件處理辦法第十九條，裁定如主
    文。
中　　華　　民　　國　　94　　年　　5 　　月　　31　　日
                 交通法庭  法  官   鄭燕璘
以上正本證明與原本無異。
如不服本裁定應於送達後5日內向本院提出抗告狀。
                           書記官   陳金堂
中　　華　　民　　國　　94　　年　　6 　　月　　3 　　日
